臺灣高雄地方法院刑事判決　　　　　　　　　　　　九十一年度易字第一二八八號
　　公　訴　人　臺灣高雄地方法院檢察署檢察官
　　被　　　告　甲○○
　　被　　　告　丙○○
右列被告等因竊盜案件，經檢察官提起公訴（九十一年度偵字第四一四九號），本院
判決如左：
    主  文
甲○○共同攜帶兇器，踰越牆垣竊盜未遂，處有期徒刑伍月，如易科罰金，以佰元
折算壹日。扣案螺絲起子壹支沒收。
丙○○共同攜帶兇器，踰越牆垣竊盜未遂，累犯，處有期徒刑柒月。扣案螺絲起子壹
支沒收
    事  實
一、丙○○曾於民國八十七年間因竊盜案件，經本院判處有期徒刑五月確定，於八十
    八年八月九日執行完畢；與甲○○於九十一年二月二十一日十四時三十分許，共
    騎機車行經高雄縣旗山鎮○○路五十九巷十三號乙○○住處前，見四下無人，認
    有機可乘，竟共同基於意圖為自己不法所有、毀損及侵入住宅之犯意聯絡，由丙○○帶客觀上具危險性足供兇器使用之螺絲起子一支，並以現場撿拾之木棍，
    將該屋後方鐵窗鐵條二支弄彎毀損以加大空隙，致令不堪用，足生損害於乙○○
    ，擬由該處爬入屋內行竊，甲○○則站在一旁注意是否有其他人走近，以為示警
    把風，惟因該鐵條無法弄斷，其二人乃再走至該屋右側，見牆垣上設置有冷氣孔
    ，乃再由丙○○以徒手推之方式，將該冷氣孔上裝置之冷氣機往屋內推落，造成
    該冷氣機損壞不堪用，足生損害於乙○○，而甲○○亦在場把風；後丙○○隨即
    由該冷氣孔爬入，而侵入乙○○之住宅，惟於搜尋財物之際，即聽聞屋外因經乙○○以電話通知而前來支援之友人之吵嘈聲，乃知事跡已敗露，行竊尚無所獲，
    隨即自該屋後門衝出欲逃逸，然仍被逮獲，並為警扣得其所有螺絲起子一支；而
    甲○○則在發現乙○○之友人前來時，即先行逃逸，再經警循線於同日二十時許
    ，在高雄縣旗山鎮○○路四十三之三號住處查獲。
二、案經乙○○訴由高雄縣警察局旗山分局移送臺灣高雄地方法院檢察署檢察官偵查
    起訴。
    理  由
一、訊據被告丙○○固於警、偵訊，及本院審理中一再供承帶扣案螺絲起子一支，
    並以木棍將告訴人乙○○住處後方鐵窗鐵條二支弄彎毀損，擬自該處爬入行竊，
    惟因該鐵條無法弄斷，乃再走至該屋右側，以徒手推之方式，將牆垣上冷氣孔之
    冷氣機往屋內推落，造成該冷氣機損壞，並隨即自該冷氣孔爬入行竊等事實，惟
    另辯稱：「伊從冷氣孔爬進去，還沒有開始找東西，就發現屋外有人，即從後門
    跑出去」云云，而告訴人於本院審理時亦陳稱：「屋內並沒有被翻動的痕跡」等
    語，然行竊之人既以竊取財物為主要目的，衡情一進入屋內，首當以眼睛搜尋財
    物，自非以手翻動物品為必要，則被告丙○○既已侵入告訴人乙○○屋內，豈有
    不以眼睛搜尋財物之理，足認其前開辯解為避重就輕之詞，不足採信。此外復有
    螺絲起子一支扣案，及遭毀損之鐵窗鐵條、冷氣機、現場相片多幀在卷可資佐證
    。另訊據被告甲○○矢口否認有竊盜犯行，辯稱：「伊只是在等丙○○出來，並
    沒有負責把風」云云；惟其於偵訊中坦承確有把風之行為，且於本院審理中亦就
    把風之文義解釋為「把風就是幫忙看有沒有人經過」，則其於接受偵訊時，就「
    把風」之意義顯無誤認，又被告丙○○於本院審理中亦一再供稱：「甲○○是幫
    忙伊在外面看，看是否有人經過，幫忙喊」等語，再者，參酌被告甲○○自承於
    被告丙○○弄彎鐵窗鐵條、推落冷氣機時均在旁觀看等情，足認被告甲○○確有
    把風之行為，其前開辯解為圖卸刑責之詞，不足採信。是綜上所述，本件事證已
    明，被告二人犯行堪以認定。
二、按刑法第三百二十一條第一項第三款之攜帶兇器竊盜罪，係以行為人攜帶兇器竊
    盜為其加重要件，此所謂兇器，其種類並無限制，凡客觀上足對人之生命、身體
    安全構成威脅，具有危險性之兇器均屬之，且祇須行竊時攜帶此種具有危險性之
    兇器為已足，並不以攜帶之初有行兇之意圖為必要。螺絲起子為足以殺傷人之生
    命、身體之器械，顯為具有危險性之兇器，最高法院七十九年臺上字第五二五三
    號判例可資參照。又牆垣上設置冷氣孔，以裝設冷氣機，惟仍屬牆垣之一部分。
    是核被告二人所為，係犯刑法第三百二十條第二項、第一項第二款、第三款之加
    重竊盜未遂罪、第三百零六條第一項侵入住宅罪、第三百五十四條毀損罪，公訴
    人雖於論罪法條漏列刑法第三百零六條第一項，惟於犯罪事實欄已有記載，復經
    告訴人提出告訴，本院就此自應審理。被告二人就前開犯行，有犯意聯絡及行為
    分擔，為共同正犯。被告二人二次毀損告訴人之鐵窗鐵條、冷氣機，時間緊接，
    所犯為構成要件相同之罪，為連續犯，應以一罪論，起訴書中雖未論及被告二人
    有毀損鐵窗鐵條之行為，惟既經本院審理查知，復與毀損冷氣機部分有裁判上一
    罪關係，並經告訴人提出告訴，本院自得併予審理。被告二人所犯前開三罪，有
    方法、目的之牽連關係，依刑法第五十五條後段從一重之加重竊盜未遂罪處斷，
    並依刑法第二十六條前段減輕其刑，公訴人認係數罪併罰，尚有未洽。被告丙○○曾於八十七年間因竊盜案件，經本院判處有期徒刑五月確定，於八十八年八月
    九日執行完畢，此有台灣高等法院被告全國前案紀錄表、台灣高雄地方法院檢察
    署刑案資料查註紀錄表各一份在卷可憑，其於有期徒刑執行完畢後，五年內再犯
    本件有期徒刑以上之罪，為累犯，應依刑法第四十七條規定加重其刑，其刑之加
    減，先加後減。爰審酌被告二人正值青壯時期，不思戮力工作謀生，卻取巧以行
    竊方式取得財物供己花用，掠奪他人辛勤工作所得，惡性非淺，且被告丙○○前
    有相同犯行，被告甲○○則犯後飾詞卸責，惟被告丙○○犯後坦承部分犯行，態
    度良好，被告甲○○僅屬把風性質，犯罪情節較輕，及其等犯罪之手段、所生危
    害等一切情狀，分別量處如主文所示之刑，並就被告甲○○部分，諭知易科罰金
    之折算標準。另供被告二人犯罪所用之螺絲起子一支，為被告丙○○所有，業據
    被告丙○○供承在卷，依刑法第三十八條第項第二款宣告沒收。
據上論斷，應依刑事訴訟法第二百九十九條第一項前段，刑法第三百二十一條第二項
、第一項第二款、第三款、第三百零六條第一項、第三百五十四條、第二十六條前段
、第五十五條、第四十七條、第四十一條第一項、第三十八信條第一項第二款，罰金
罰鍰提高標準條例第一條前段、第二條，判決如主文。
中      華      民      國    九十一    年      四      月     三十     日
                            臺灣高雄地方法院刑事第一庭
                                法  官  曾  逸  誠
右正本證明與原本無異。
如不服本判決，應於判決送達後十日內，向本院提出上訴狀。
                                書記官  張  金  蘭
中    華    民    國      九十一      年      五      月      一      日
附錄法條：
刑法第三百二十一條第一項：
犯竊盜罪而有左列情形之一者，處六月以上五年以下有期徒刑：
一、於夜間侵入住宅或有人居住之建築物、船艦或隱匿其內而犯之者。
二、毀越門扇、牆垣或其他安全設備而犯之者。
三、攜帶兇器而犯之者。
四、結夥三人以上而犯之者。
五、乘火災、水災或其他災害之際而犯之者。
六、在車站或埠頭而犯之者。前項之未遂犯罰之。
